Currículum Vítae

Pablo Martín Martín

C/Orixe nº28 1D

48015 San Ignacio (Bilbao) Fecha Nacimiento: 06/07/1979 Tfno.: 620216269 y 944027005 E-mail: jagreenlern@gmail.com

CV online: https://es.linkedin.com/in/pablomartinmartin (Para más información más detallada de los trabajos realizados y las fechas).

Porfolio: http://www.coroflot.com/pablomartin (trabajo web).

Github: https://github.com/jagreenlern?tab=repositories

Otros datos de interés: Castellano (Nativo), ingles (C1), euskera (B1), carnet B1, coche propio,

disponibilidad para viajar.



Perfil

Me apasiona todo lo relativo a la informática especialmente la formación y el desarrollo de aplicaciones. Mucha experiencia como profesor de informática, así como programador web y de aplicaciones de escritorio, buena capacidad de trabajo tanto solo como en equipo, trabajador, buen trato con los clientes, excelente creatividad, autodidacta, alegre y cordial.

Experiencia Laboral

Programador Senior: 5 años.

Empresas:

Grupo Tiempo Activo S.L., Burgos 2015. Inco Informática S.L., Barakaldo 2011. Kaisen Servicios informáticos. Deusto. 2008 – 2009.

Ibe/x Servicios Informáticos S.L., Bilbao 2003-2007.

Euskalsoft 2003

- Sistemas Operativos: Linux, Windows, Android y Windows Server.
- Redes: LAN, WAN, TCP-IP, Wireless, Samba, Grupos windows y Dominios Windows.
- Internet y seguridad : Navegadores, correo, antivirus, firewalls, encriptación.
- Ofimática: OpenOffice, MS Office, LibreOffice.
- Bases de Datos: Bds relacionales, SQL, Access, MySQL, SQL Server, PL/SQL, Oracle, DB2, T-SQL, MariaDB.
- Informes: Crystal Reports, Informes VBA, Report Server SQL.
- Programación .NET: .C# y VB.NET, Razor, ASP.NET, Servicios web .NET.
- <u>Programación</u> PHP: Laravel, Artisan, VS Code, PHP, Leer/escribir XML, pagos PHP, Subir archivos, comprobar controles formularios html y php, JQUERY, AJAX, Bootstrap, MVC, JS, CSS, HTML, amcharts graficas, servicios web, GIT, GITHUB, Inforrmes normales, Informes TPDF, Wordpress, Prestashop, Composer y Xoops.
- Diseño y maquetación: HTML, XHTML, CSS, Dreamweaver, GIMP, Photoshop.
- Otros: Shell script (BASH), Windows Scripts (Batch), Backups, Virtualización, IIS, TPV, VBA, VB 6.0,ASP, Posicionamiento web (SEO).

Profesor de informática (Profesor informática Lanbide, empresas privadas y publicas), : 10 años. Empresas:

Autónomo (Profesor de informática, Clases particulares). 2016-Actualmente.

Grup Cief S.L., Madrid 2015.

Lebonet Consultores S.L., Vitoria-Gasteiz. 2014- 2015.

Centro de estudios Juritécnia S.L. Bilbao.2009.

Kaisen Servicios informáticos, Deusto. 2008 – 2009.

Centro de estudios Arrandi. Barakaldo 2010 - 2011.

Centro San Luis S.L., Bilbao (Vizcaya).. 2010 – 2011 y en 2007. lbe/x Servicios Informáticos S.L. 2003 – 2007.

- Sistemas Operativos: Linux, Windows, Android, Windows Server, Freenas.
- Redes: LAN, WAN, TCP-IP, Wireless, Samba, Grupos windows y Dominios Windows.
- Internet y seguridad : Navegadores, correo, antivirus, firewalls, encriptación.
- Ofimática: OpenOffice, MS Office, LibreOffice.
- Bases de Datos: Bds relacionales, SQL, Access, MySQL, SQL Server, PL/SQL, Oracle, DB2, T-SQL, MariaDB.
- Informes: Crystal Reports, Informes VBA, Report Server SQL.
- Programación .NET: .C# y VB.NET, ASP.NET (MVC), Servicios web .NET.
- **Programación PHP:** Laravel, Artisan, VS Code, PHP, Leer/escribir XML, pagos PHP, Subir archivos,comprobar controles formularios html y php,JQUERY, AJAX, Bootstrap, MVC, JS, CSS, HTML,amcharts graficas, servicios web, GIT, GITHUB, Inforrmes normales, Informes TPDF, Wordpress, Prestashop,Composer y Xoops.
- Programación JAVA: java, eclipse.
- Diseño y maquetación: HTML, XHTML, CSS, Dreamweaver.
- Otros: Shell script (BASH), Windows Scripts (Batch), Backups, Virtualización, IIS, TPV, VBA, VB 6.0,ASP, Posicionamiento web (SEO), Servidores de correo, Servidores web (http, y https), Servidores de Streaming, FTP.

Gerente, Analista programador : 1 año

Empresas:

Kaisen Servicios informáticos, Deusto. 2008 - 2009.

Comercial, promotor y venta de equipos informáticos: 3 años.

Empresas:

Balgal 2016 (Promotor móviles)

The Big Boss Madrid 2016 (Promotor móviles) Euskalsoft 2003 (Venta de equipos informáticos)

Inco Barakaldo 2013 (Todo tipo de artículos informáticos)

Kaisen Servicios informáticos, Deusto. 2008 – 2009. (Venta de equipos y comercial)

Reparación de equipos informáticos: 4 años.

Empresas:

Inco Barakaldo 2013 Euskalsoft 2003

Regimiento de ingenieros nº1. Burgos. 1998 – 2001.

Administrativo: 3 años.

Empresas:

Regimiento de ingenieros nº1. Burgos. 1998 – 2001.

Estudios

Técnico superior en Desarrollo de Aplicaciones Informáticas

2001 - 2003 I.E.F.P.S. Elorrieta, San Ignacio (Bilbao).

Certificaciones

HTML (Sololearn 2019), JQUERY (Sololearn 2019), C# (Sololearn 2018), CSS (Sololearn 2018), JAVA (Sololearn 2018), SQL (Sololearn 2018), Javascript (Sololearn 2018), JAVA (Sololearn 2018), PHP (Sololearn 2018), Accesibilidad Web (Gobierno vasco), Oracle (Mikeldi). MSOffice (Castilla y León).